臺灣臺中地方法院刑事判決　　　　　　　　　　　　九十三年度訴字第二五六號
　　公　訴　人　臺灣臺中地方法院檢察署檢察官
　　被　　　告　甲○○
右列被告因違反毒品危害防制條例案件，經檢察官提起公訴（九十三年度毒偵字第二
一二六號、九十三年度毒偵字第三二二二號、九十三年度毒偵字第三二九九號）及移
實均為有罪之陳述，經本院合議庭評議後，裁定由受命法官獨任進行簡式審判程序，
本院判決如左：
    主  文
甲○○連續施用第一級毒品，累犯，處有期徒刑壹年。扣案之第一級毒品海洛因肆包
（分別為：淨重零點零公克、空包裝袋重零點貳伍公克；淨重零點肆伍公克、空包
裝袋重零點零公克；另二包警秤毛重共計零點伍公克）沒收銷燬之，扣案之注射針
筒柒支沒收之。
    事實及理由
一、本案犯罪事實：
  (一)甲○○前於民國八十八年間先後二次因施用毒品案件，經本院分別裁定送觀察、
    勒戒後，均認無繼續施用毒品之傾向，而經臺灣臺中地方法院檢察署檢察官分別
    為不起訴處分確定在案，嗣甲○○於八十九、九十年間又先後因施用毒品案件，
    經本院裁定送戒治處所施以強制戒治，嗣於九十年九月十四日強制戒治執行完畢
    釋放，並經本院分別以八十九年度沙簡字第一二八號簡易判決判處有期徒刑三月
    、以九十年度易字第六０五號刑事判決判處有期徒刑四月，經分別確定在案後接
    續執行，甫於九十一年四月九日執行完畢。
  (二)詎甲○○猶不知悔改，復基於施用第一級毒品海洛因之概括犯意，自九十三年四
    月中旬某日起，至同年九月二十五日某時止，在其位於臺中縣大肚鄉○○路六六
    東一巷七弄十號之住處內，以將第一級毒品海洛因摻水稀釋後，以注射針筒注射
    入體內之方式，以約一至二週施用一次之頻率，連續施用第一級毒品海洛因多次
    。其先於同年六月十五日二十二時二十分許，為警在臺中縣龍井鄉○○○路台大
    加油站廁所內查獲，並扣得第一級毒品海洛因一包（淨重零點零三公克、空包裝
    袋重零點二五公克）及其所有供其施用第一級毒品海洛因所用之注射針筒二支；
    次於同年六月二十九日二十時五十五分許，為警在臺中縣大肚鄉○○路九０八巷
    一八號查獲；又於同年八月二十二日二十一時五十分許，為警在臺中縣大肚鄉○
    ○路○段一五八號查獲，並扣得第一級毒品海洛因一包（淨重零點四五公克、空
    包裝袋重零點三零公克）及其所有供其施用第一級毒品海洛因所用之注射針筒二
    支；再於同年九月二十六日凌晨零時五分許，為警在臺中縣龍井鄉○○路○段一
    ０二巷巷口查獲，並扣得第一級毒品海洛因二包（警秤毛重共計零點五公克）及
    其所有供其施用第一級毒品海洛因所用之注射針筒三支。
二、本案證據：
  (一)被告甲○○於本院準備程序時就被訴及移送併辦事實所為有罪之陳述。
  (二)扣案之第一級毒品海洛因四包（分別為：淨重零點零三公克、空包裝袋重零點二
    五公克；淨重零點四五公克、空包裝袋重零點三零公克；另二包警秤毛重共計零
    點五公克）及注射針筒七支。
  (三)卷附中山醫學大學附設醫院藥物濫用檢測中心確認結果報告四份。
  (四)卷附法務部調查局鑑定通知書二份。
  (五)卷附搜索扣押筆錄、扣押物品目錄表、員警職務報告書、查獲現場圖各三份及現
    場照片十幀。
三、查被告前於八十九、九十年間先後因施用毒品案件，經本院裁定送戒治處所施以
    強制戒治，嗣於九十年九月十四日強制戒治執行完畢釋放，有臺灣臺中地方法院
    檢察署刑案資料查註紀錄表及臺灣高等法院被告全國前案紀錄表各一份在卷可查
    ，則被告於前述強制戒治執行完畢釋放後，五年內復再犯本件施用第一級毒品海
    洛因案件，係再犯毒品危害防制條例第十條之罪，堪以認定。按海洛因係毒品危
    害防制條例第二條第二項第一款所列之第一級毒品，不得非法施用。故核被告所
    為，係犯毒品危害防制條例第十條第一項之施用第一級毒品罪。被告持有第一級
    毒品海洛因後，進而施用，其持有之低度行為應為施用之高度行為所吸收，不另
    論其持有第一級毒品罪。又被告先後多次施用第一級毒品之犯行，時間緊接，方
    法相同，觸犯犯罪構成要件相同之罪，顯係出於概括之犯意為之，為連續犯，應
    依刑法第五十六條之規定，以一罪論，並加重其刑。又查被告因前述施用毒品案
    件，經本院分別以八十九年度沙簡字第一二八號簡易判決判處有期徒刑三月、以
    九十年度易字第六０五號刑事判決判處有期徒刑四月，經分別確定在案後接續執
    行，甫於九十一年四月九日執行完畢，有前述臺灣臺中地方法院檢察署刑案資料
    查註紀錄表及臺灣高等法院被告全國前案紀錄表各一份可查，其受有期徒刑之執
    行完畢，五年以內再犯有期徒刑以上之罪，為累犯，應依法遞加重其刑。爰審酌
    被告多次犯施用毒品案件後，猶不知戒除施用毒品之惡習，而無視於毒品對於自
    身健康之戕害及國家對於杜絕毒品犯罪之禁令，惟念及施用毒品本質上係屬自戕
    行為，犯罪手段尚屬平和，亦未因此而危害他人，所生損害尚非鉅大，且其犯後
    尚知坦承犯行，犯後態度尚稱良好，況且施用毒品者均有相當程度之成癮性及心
    理依賴，其犯罪心態與一般刑事犯罪之本質並不相同等一切情狀，量處如主文所
    示之刑，以示懲儆。扣案之第一級毒品海洛因四包（分別為：淨重零點零三公克
    、空包裝袋重零點二五公克；淨重零點四五公克、空包裝袋重零點三零公克；另
    二包警秤毛重共計零點五公克），均係毒品危害防制條例第二條第二項第一款所
    列之第一級毒品，應依同條例第十八條第一項前段之規定，宣告沒收銷燬之。又
    扣案之注射針筒七支，為被告所有供其施用第一級毒品所用之物，業據被告供承
    在卷，爰依刑法第三十八條第一項第二款之規定，宣告沒收之。
四、檢察官移送併辦部分（九十三年度毒偵字第三八八五號，亦即被告於九十三年九
    月二十五日當日某時施用第一級毒品一次之犯罪事實），以及被告自九十三年八
    月二十二日二十一時五十分以後起，至同年九月二十四日某時止，施用第一級毒
    品多次之犯罪事實，雖均未經起訴，惟因與前揭起訴論罪之施用第一級毒品部分
    ，均有連續犯之裁判上一罪關係，為起訴效力所及，本院自得併予審理，附此敘
    明。
五、依刑事訴訟法第二百七十三條之一第一項、第三百十條之二、第四百五十四條、
    第二百九十九條第一項前段，毒品危害防制條例第十條第一項、第十八條第一項
    前段，刑法第十一條、第五十六條、第四十七條、第三十八條第一項第二款，判
    決如主文。
中      華      民      國     九十三     年     十二     月     三     日
                                臺灣臺中地方法院刑事第十一庭
                                    法  官  廖  慧  如
右正本證明與原本無異。
如不服本判決，應於判決送達後十日內向本院提出上訴狀，上訴於臺灣高等法院臺中
分院（須附繕本）。
                                     書記官
中      華      民      國     九十三     年     十二     月     六     日
附錄論罪科刑法條
毒品危害防制條例第十條第一項
施用第一級毒品者，處六月以上五年以下有期徒刑。
